# 集团审计对不重要的子公司执行审阅程序时的函证

提问人：安好 时间：2018-11-20 10:44:51
大家好，请教一个很菜的问题，集团审计的时候，对不重要且不单独出具审计报告的子公司执行审阅程序的话，那是否还需要对所有的银行存款进行函证，还是说遵循 2101 审阅准则即可、无需考虑审计准则 1312 函证的规定？谢谢！

回答人：chenyiwei
理论上，既然对该组成部分采用了审阅的策略，就说明该组成部分规模小且风险不大，对集团合并报表的影响有限，预计出现对集团合并报表产生重大影响的错报的可能性较低，因此不函证也是在理论上是可以接受的。但在目前的监管环境下，建议严格执行银行函证、监盘等程序，这些程序是最容易被监管检查人员发现问题的地方。